【裁判字號】    92,交上易,244
【裁判日期】    921230
【裁判案由】    過失致死
【裁判全文】
臺灣高等法院高雄分院刑事判決                  九十二年度交上易字第二四四號
    上  訴  人  臺灣屏東地方法院檢察署檢察官
    被      告  甲○○
右上訴人因被告過失致死案件，不服台灣屏東地方法院九十二年度交訴字第八七號中
華民國九十二年十月二十一日第一審判決（起訴案號：台灣屏東地方法院檢察署九十
二年度偵字第三八八五號），提起上訴，本院判決如左：
    主  文
上訴駁回。
    事實及理由
一、本案經本院審理結果，認第一審判決認事用法及量刑均無不當，應予維持，並引
    用第一審判決書記載之事實、證據及理由（如附件）。
二、檢察官上訴意旨以：被告因駕車過失致被害人死亡，被告應負全部過失責任，但
    被告迄未與被害人家屬達成和解及賠償，原審判處被告有期徒刑八月，尚屬過輕
    等語。
三、經查，原判決以被告已坦承超速駕車，且於超越被害人騎乘之機車時，疏未保持
    半公尺以上之安全間隔，因而擦撞被害人機車，致人車倒地，造成被害人受有頭
    部外傷合併右側硬腦膜大出血、顱內出血、頭皮血腫、遲發性右側顱內出血、左
    側顱內出血等傷害，經送醫不治死亡等事實，並有道路交通事故調查報告表、現
    場照片、勘驗筆錄、相驗屍體證明書、驗斷書、臺灣省高屏澎區車輛行車事故鑑
    定委員會鑑定意見書、臺灣省車輛行車事故覆議鑑定委員會鑑定意見書在卷可稽
    。原判決乃認被告犯行明確，並審酌被告前未曾犯罪，有台灣高等法院被告全國
    前案紀錄表在卷足憑，因駕車過失致人於死，惟犯後未賠償被害人家屬而達成民
    事和解等一切情狀，量處有期徒刑八月。認事用法核無違誤，量刑亦屬相當。至
    告訴人指訴被告因施用毒品已達未能注意行車狀況，詎被告仍駕車行駛，被告應
    有殺人之未必故意一節，既無任何證據足佐被告有施用毒品後駕車之行為，況被
    告與被害人間並無仇隙，而超速駕車亦未必均會導致他人死亡，故難認被告對被
    害人死亡之發生並不違背其本意，告訴人此部分指訴尚無可採。另被告之駕駛執
    照有效期間至九十一年五月十八日，有被告之駕駛執照在卷可按，被告於行為時
    雖逾期未換發新駕照，仍駕駛車輛，此係屬行政管理之問題，尚與無照駕駛有間
    ，併此敘明。檢察官上訴意旨指摘原判決量刑過輕，為無理由，應予駁回。
據上論斷，應依刑事訴訟法第三百六十八條、第三百七十三條，判決如主文。
本案經檢察官方娜蓉到庭執行職務。
中      華      民      國    九十二    年    十二      月    三十      日
                              臺灣高等法院高雄分院刑事第一庭
                                  審判長法官  曾永宗
                                        法官  邱永貴
                                        法官  郭玫利
右正本證明與原本無異。
不得上訴。
                                  法院書記官  鄭靜芳
中    華    民    國      九十二      年      十二      月    三十    日
附錄本件論罪科刑法條
刑法第二百七十六條第一項
因過失致人於死者，處二年以下有期徒刑、拘役或二千元以下罰金。


司法院資訊處製作；財團法人民間司法改革基金會備份。
